【裁判字號】    98,交簡上,255
【裁判日期】    990126
【裁判案由】    公共危險
【裁判全文】
臺灣板橋地方法院刑事判決           98年度交簡上字第255號
上  訴  人
即  被  告  甲○○
上列上訴人即被告因公共危險案件，不服本院中華民國98年9 月
22日第一審簡易判決（98年度交簡字第5227號，聲請簡易判決處
刑案號：98年度速偵字第4932號），提起上訴，本院管轄第二審
之合議庭判決如下：
    主  文
上訴駁回。
    事  實
一、甲○○於民國80年間，因違反肅清煙毒條例等案件，經臺灣
    臺中地方法院以80年度重訴字第1396號判決分別判處有期徒
    刑15年、4 月、6 月，復經臺灣高等法院臺中分院以80年度
    上訴字第1396號判決駁回上訴確定；上開三罪刑，再經臺灣
    高等法院臺中分院以96年度聲字第1698號裁定就有期徒刑4
    月、6 月部分，依序減為有期徒刑2 月、3 月，再與不得減
    刑之有期徒刑15年部分，合併定應執行有期徒刑16年9 月確
    定，送監執行於89年5 月26日縮短刑期假釋出監，而於96年
    9 月2 日縮刑期滿執行完畢。詎其猶不知悔改，明知服用酒
    類不能安全駕駛動力交通工具者，不得駕駛，且明知其於98
    年8 月30日22時30分許，在臺北縣泰山鄉○○路1 號旁飲用
    啤酒後，已達酒醉不能安全駕駛動力交通工具之程度，猶騎
    乘車號NU8-098 號重型機車欲返回住處，於同日22時50分許
    ，行經臺北縣泰山鄉○○路與明志路之交岔路口，因紅燈左
    轉為警攔停，並當場測得甲○○之呼氣酒精濃度為每公升0.
    94毫克而查悉上情。
二、案經臺北縣政府警察局新莊分局報請臺灣板橋地方法院檢察
    署偵查後聲請以簡易判決處刑。
    理  由
一、上揭犯罪事實，業經被告即上訴人甲○○於警詢、偵查及本
    院審理中自白不諱，並有酒精測定紀錄表、刑法第185 條之
    3 案件測試觀察紀錄表各1 紙在卷可稽，足認被告之自白與
    事實相符，洵堪採為認定事實之依據。本案事證明確，被告
    犯行，應堪認定。
二、核被告所為，係犯刑法第185 條之3 之服用酒類不能安全駕
    駛動力交通工具而駕駛罪。被告有如事實一前段所示之犯罪
    科刑及執行情形，有臺灣高等法院被告前案紀錄表在卷可稽
    ，其於上開有期徒刑執行完畢後5 年內，故意再犯本案有期
    徒刑以上之罪，為累犯，應依刑法第47條第1 項規定，加重
    其刑。原審以被告犯罪事實明確，援引刑事訴訟法第449 條
    第1 項前段、第3 項、第454 條第2 項、刑法第185 條之3
    、第47條第1 項、第42條第3 項、刑法施行法第1 條之1 ，
    量處被告罰金新臺幣9 萬元，並諭知易服勞役之折算標準，
    認事用法均無違誤，量刑亦屬妥適。被告上訴雖稱原判決量
    刑過重云云，惟按關於刑之量定，係實體法上賦予法院得為
    自由裁量之事項，倘其未有逾越法律所規定之範圍，或濫用
    其權限，即不得任意指摘為違法，被告雖就原審法院適法範
    圍裁量權之行使為爭執，但原審量定刑期，已審酌被告各種
    犯罪情狀，並無失出，是被告稱原審量刑過重，請求改判云
    云，為無理由，應予駁回。
據上論斷，應依刑事訴訟法455 條之1 第1 項、第3 項、第368
條，判決如主文。
本案經檢察官高智美到庭執行職務。
中    華    民    國    99    年    1     月    26    日
                      交通法庭  審判長法  官  曾淑娟
                                      法  官  陳明偉
                                      法  官  鄧雅心
以上正本證明與原本無異。
本件不得上訴。
                                      書記官  王小芬
中    華    民    國    99    年    1     月    26    日
附錄本案論罪科刑法條全文
中華民國刑法第一百八十五條之三
服用毒品、麻醉藥品、酒類或其他相類之物，不能安全駕駛動力
交通工具而駕駛者，處一年以下有期徒刑、拘役或科或併科十五
萬元以下罰金。

司法院資訊處製作；財團法人民間司法改革基金會備份。
